---
title: "R Notebook"
output: html_notebook
---


## 1. Pessoas que assistem o seriado Game of Thrones gostam de episodios com morte de personagens?

Ja é marca de Game of Thrones que muitos personagens importantes morrem durante o decorrer das temporadas.
É normal que as pessoas assistindo se sintam com raiva apos a perda de um personagem com o qual laços foram
criados. 

O que os usuarios do IMDB acham disso? O sentimento de perda do personagem afeta na nota que o usuario avalia o episodio?

```{r}


```

[https://deathtimeline.com/](https://deathtimeline.com/)

## 2. A qualidade da serie House of Cards vem aumentando junto com o numero de assinantes do Netflix?

O site de streaming Netflix vem ganhando cada vez mais assinantes mundialmente. O serviço tem como caracteristica uma maior promocao de conteudo proprio ao inves de conteudo criado por terceiros. 

Nao sao divulgados dados de audiencia por serie, porem a cada trimestre sao divulgados o numero total de assinantes do servico.

É possivel notar um aumento da qualidade da serie House of Cards, criada pelo proprio site, a medida que mais assinantes possuem o serviço?

Olharemos para a serie House of Cards.

```{r}


```

Nossa amostra de series nao é sufiente para determinar a qualidade do conteudo criado pelo Netflix. Porem no caso de House of
Cards podemos notar ...

[https://www.statista.com/statistics/250934/quarterly-number-of-netflix-streaming-subscribers-worldwide/](https://www.statista.com/statistics/250934/quarterly-number-of-netflix-streaming-subscribers-worldwide/) 