---
title: "R Notebook"
output:
  html_document:
    df_print: paged
---

```{r setup, echo=FALSE, warning=FALSE, message=FALSE}
library(tidyverse)
library(highcharter)
library(here)
theme_set(theme_bw())
```

Neste lab iremos analisar os dados da serie Game of Thrones.


### A qualidade da serie é regular?
```{r}

episodesGameOfThrones = read_csv(here("data/series_from_imdb.csv"), 
                    progress = FALSE,
                    col_types = cols(.default = col_double(), 
                                     series_name = col_character(), 
                                     episode = col_character(), 
                                     url = col_character(),
                                     season = col_character())) %>% 
    filter(series_name == "Game of Thrones") 


data = read_csv(here("data/series_from_imdb.csv"), 
                    progress = FALSE,
                    col_types = cols(.default = col_double(), 
                                     series_name = col_character(), 
                                     episode = col_character(), 
                                     url = col_character(),
                                     season = col_character()))

#MEDIAN USER_RATING
#median(data$user_rating)
#[1] 8
```


```{r}

 p = hchart(episodesGameOfThrones, "scatter", hcaes(x = user_rating, y = user_votes, group = season))
 p
```


Na grande maioria dos casos a serie mantem sua qualidade alta, com pontuacao em torno de 8,25 e 9,75. Superando a pontuacao mediana de todas as outras series, que é 8 pontos.

Inclusive o numero de votos por episodio se mantem constante durante o passar do tempo, com apenas alguns episodios de qualidade quase perfeita (pontuacao 9,9) recebendo mais votos.



